【裁判字號】    97,上訴,1228
【裁判日期】    971201
【裁判案由】    違反槍砲彈藥刀械管制條例
【裁判全文】
臺灣高等法院臺南分院刑事判決        97年度上訴字第1228號
上  訴  人
即  被  告  甲○○
選任辯護人  楊丕銘  律師
上列上訴人因違反槍砲彈藥刀械管制案件，不服臺灣臺南地方法
院97年度訴字第940號，中華民國97年9月19日第一審判決（起訴
案號：臺灣臺南地方法院檢察署97年度偵字第5586號），提起上
訴，本院判決如下：
    主  文
上訴駁回。
    理  由
一、按刑事訴訟法第三百六十一條、第三百六十七條規定，不服
    地方法院之第一審判決而提起上訴者，應提出上訴書狀，並
    敘述具體理由，為上訴必備之程式；其所提出之書狀未敘述
    上訴理由，或僅曾以言詞陳述上訴理由者，均應於上訴期間
    屆滿後二十日內補提理由書於第一審法院。第一審法院經形
    式審查，認逾期未補提上訴理由者，應定期間先命補正；逾
    期未補正者，為上訴不合法律上之程式，應以裁定駁回。倘
    已提出上訴理由，但所提非屬具體理由者，則由第二審法院
    以上訴不合法律上之程式，判決駁回。而所謂具體理由，必
    係依據卷內既有訴訟資料或提出新事證，指摘或表明第一審
    判決有何採證認事、用法或量刑等足以影響判決本旨之不當
    或違法，而構成應予撤銷之具體事由，始克當之（例如：依
    憑證據法則具體指出所採證據何以不具證據能力，或依憑卷
    證資料，明確指出所為證據證明力之判斷如何違背經驗、論
    理法則）；倘僅泛言原判決認定事實錯誤、違背法令、量刑
    失之過重或輕縱，而未依上揭意旨指出具體事由，或形式上
    雖已指出具體事由，然該事由縱使屬實，亦不足以認為原判
    決有何不當或違法者（例如：對不具有調查必要性之證據，
    法院未依聲請調查亦未說明理由，或援用證據不當，但除去
    該證據仍應為同一事實之認定），俾與第二審上訴制度在請
    求第二審法院撤銷、變更第一審不當或違法之判決，以實現
    個案救濟之立法目的相契合，並節制濫行上訴（最高法院著
    有九十七年度台上字第八九二號判決可參）。
二、原判決審理結果：認為上訴人即被告甲○○前因妨害自由案
    件，經最高法院九十二年度台上字第一八０二號判決，判處
    有期徒刑六月確定，甫於九十二年五月二十七日易科罰金執
    行完畢。詎其仍不知悔改，明知可發射子彈具有殺傷力之改
    造手槍，屬槍砲彈藥刀械管制條例第四條第一項第一款所列
    管之槍砲，非經許可不得持有，仍於八十八年間，在臺南市
    東帝士百貨公司附近，以新臺幣三千元價格，向姓名年籍不
    詳之人購買具有殺傷力之仿ＣＯＬＴ廠ＭＫＩＶ型半自動手
    槍製造之手槍一枝（含彈匣一個，槍枝管制編號：0000
    000000號），未經許可而持有上開改造手槍。嗣於九
    十七年三月三十一日晚間十一時十分許，在臺南縣下營鄉○
    ○街一０二巷一一九弄三六號「百花樓餐廳」二０一包廂內
    ，為警查獲，並扣得上開改造手槍及不具殺傷力之非制式子
    彈六顆。上開改造手槍，經送鑑定後，換算其單位面積動能
    為二十二焦耳／平方公分，認具有殺傷力，有刑事警察局九
    十七年五月八日刑鑑字第０九七００五二二九一號槍彈鑑定
    書可稽，原審復將上開扣案手槍函送法務部調查局另為鑑定
    ，經鑑定結果，認定其是否具有殺傷力，端視所發射的子彈
    是否經過改裝暨其改造情形而定，亦有法務部調查局九十七
    年七月二十二日調科壹字第０九七００二八一九九０號鑑定
    通知書可佐，是以該扣案之改造手槍一枝，因機械性能良好
    ，倘裝填直徑約四mm之改造子彈，且該改造子彈加裝金屬彈
    頭並添裝發射火藥，仍得通過槍管彈膛前端射出，而具有殺
    傷力。因認被告犯行明確，係以一行為同時犯槍砲彈藥刀械
    管制條例第八條第四項之未經許可寄藏可發射子彈具有殺傷
    力之改造手槍罪，為累犯，復審酌被告未經許可無故持有具
    殺傷力之改造手槍，持有時間非短，已危害人身安全及社會
    秩序，兼衡被告並未持以犯罪，對於社會治安影響之程度非
    鉅，及被告犯罪後坦承犯行，尚有悔意，且與其犯罪情節相
    較，實屬情輕法重，客觀上足以引起一般同情，顯有堪資憫
    恕之處，依刑法第五十九條規定酌減其刑等一切情狀，量處
    有期徒刑一年十月，併科罰金新臺幣五萬元，就罰金部分，
    諭知如易服勞役之折算標準，並為相關沒收之宣告，均已詳
    敘所憑證據、認定理由及量刑依據。從形式上觀察，原判決
    並無認定事實錯誤、量刑瑕疵或違背法令之情形可言。
三、經查：
  (一)本件上訴人即被告甲○○不服原判決，於民國九十七年十月
    二日合法提起上訴，形式上雖提出上訴書狀敘述上訴理由，
    其理由略以：本件九十七年五月八日內政部警政署刑鑑字第
    ０九七００五二二九一號槍彈鑑定書認定系爭手槍之單位面
    積動能為二十二焦耳/平方公分，雖日本科學警察研究所之
    研究結果，彈丸單位面積動能達二十焦耳／平方公分則足以
    穿入人體皮肉層，然刑事警察局對活豬作射擊測試結果，彈
    丸單位面積動能達二十四焦耳／平方公分時始足以穿入豬隻
    皮層，由於日本科學警察研究所之研究結果係在何種情況下
    所為不甚清楚，依刑事訴訟法第一百五十四條揭示之「罪疑
    唯輕」意旨，本件應採取對被告有利之內政部警政署刑事警
    察局之測試標準，即以彈丸單位面積動能達二十四焦耳／平
    方公分作為判斷槍枝是否具殺傷力之標準，爰提起上訴，請
    求法院撤銷原判決云云。惟就被告持有之改造手槍何以具殺
    傷力，原判決於理由欄一、二中已詳為說明其所憑之證據及
    認定之理由，況上開日本科學警察研究所之研究結果，雖僅
    係記載於日本文獻上面的科學實驗結果，惟既經科學實驗結
    果超過二十焦耳／平方公分即有穿透人體皮肉層之穿透力，
    而該穿透力對人體即有傷害而難謂無殺傷力，則本案扣案槍
    枝經鑑定結果，已達二十二焦耳／平方公分，已具有殺傷力
    至為灼然。被告甲○○未依據卷內既有訴訟資料或提出新事
    證，具體指摘或表明第一審判決有何認事用法不當或違法之
    事由，而以上開理由指稱原判決不當，揆諸前開說明，其上
    訴理由，自難謂係具體理由。是上訴人即被告甲○○之上訴
    顯不合法律上之程式，應予駁回，並不經言詞辯論為之。
三、依刑事訴訟法第三百六十七條前段、第三百七十二條，判決
    如主文。
中    華    民    國    97    年    12    月    1     日
                  刑事第三庭  審判長法  官  陳義仲
                                    法  官  蔡勝雄
                                    法  官  蘇清水
以上正本證明與原本無異。
如不服本判決應於收受送達後10日內向本院提出上訴書狀，其未
敘述上訴理由者，並得於提起上訴後10日內向本院補提理由書（
均須按他造當事人之人數附繕本）「切勿逕送上級法院」。
                                    書記官  蔡蘭櫻
中    華    民    國    97    年    12    月    1     日


司法院資訊處製作；財團法人民間司法改革基金會備份。
